【裁判字號】    98,訴,1405
【裁判日期】    981204
【裁判案由】    妨害風化
【裁判全文】
臺灣臺北地方法院刑事判決              98年度訴字第1405號
公  訴  人  臺灣臺北地方法院檢察署檢察官
被      告  乙○○
選任辯護人  廖穎愷律師
被      告  甲○○
上列被告等因妨害風化案件，經檢察官提起公訴（98年度偵字第
14889號），本院判決如下：
    主  文
乙○○共同意圖使女子與他人為性交之行為，而媒介以營利，累
犯，處有期徒刑月，如易科罰金，以新台幣壹仟元折算壹日。
甲○○共同意圖使女子與他人為性交之行為，而媒介以營利，處
有期徒刑月，如易科罰金，以新台幣壹仟元折算壹日。
    事  實
一、乙○○曾於民國96年間因詐欺案件，經臺灣桃園地方法院以
    97年度桃簡字第1517號判處有期徒刑6月，減為有期徒刑3月
    確定，嗣於98年1月5日易科罰金執行完畢。
二、甲○○、乙○○為賺取生活費用，竟共同基於意圖使女子與
    他人為性交之行為，而媒介以營利之犯意聯絡，由甲○○於
    98 年6月16日凌晨1 時20分前之某時許，在臺北市○○區○
    ○街、成都路附近一帶，向往來之不特定男客拉客，媒介應
    召女子吳亞琳（大陸地區人民）以每次新台幣（下同）3,00
    0元至3,500元之代價，與不特定男客從事性交易，甲○○、
    乙○○再從中抽取不詳之報酬，嗣於同日凌晨1 時20分許，
    臺北市政府警察局大同分局（下稱大同分局）建成派出所警
    員江晚誠、王添福、林奕輝及警備隊警員王新弘正在該處執
    行正俗掃黃專案勤務，甲○○主動上前詢江晚誠等人問是否
    欲從事性交易，江晚誠等人佯以應允後，甲○○隨即通知乙
    ○○帶同江晚誠等人前往臺北市○○區○○路66號「函舍旅
    社」117室等候，迨甲○○帶同吳亞琳前往函舍旅館117室欲
    從事性交易之際，為江晚誠等人當場表明身分而查獲。
三、案經大同分局報告臺灣臺北地方法院檢察署檢察官檢察官偵
    查起訴。
    理  由
一、按被告以外之人於審判外之言詞或書面陳述，除法律有規定
    者外，不得作為證據，刑事訴訟法第159條第1項定有明文。
    此乃現行刑事訴訟法為保障被告之反對詰問權，對於具有虛
    偽危險性之傳聞證據原則上予以排除，以求實體真實之發現
    ，並於同法第159條之1至第159條之5規定例外得為證據之情
    形。又被告以外之人於審判外之陳述，雖不符前4 條（即第
    159條之1至第159條之4）之規定，而經當事人於審判程序同
    意作為證據，法院審酌該言詞陳述或書面陳述作成時之情況
    ，認為適當者，亦得為證據。當事人、代理人或辯護人於法
    院調查證據時，知有第159條第1項不得為證據之情形，而未
    於言詞辯論終結前聲明異議者，視為有前項之同意，刑事訴
    訟法第159條之5定有明文。被告甲○○、乙○○及其辯護人
    對於本院以下援用之審判外之供述證據，均不爭執其證據能
    力，經本院審酌該等陳述作成時之情況，認為適當，揆諸前
    揭規定，均得為證據。
二、訊據被告甲○○對於上開事實坦承無訛，被告乙○○雖不否
    認有帶同警員江晚誠、汪添福、林奕輝及王新弘前往函舍旅
    社117 室之事實，惟矢口否認有何上開犯行，辯稱：當時被
    告甲○○打電話給伊表示路不熟，叫伊幫忙帶人去賓館開房
    間，伊以為是被告甲○○的朋友等語。
三、經查：
  (一)上開事實，業據被告甲○○於警詢、檢察官偵訊及本院審理
    時供承無訛，核與證人即查獲本件之警員江晚誠於檢察官偵
    訊及本院審理時之證述情節相符，且與應召女子吳亞琳於警
    詢、檢察官偵訊時之陳述互核一致，並有現場錄音光碟、錄
    音譯文等資料在卷可按，足見被告甲○○之自白確與事實相
    符，堪以採信。
  (二)被告乙○○雖矢口否認犯行，並以上開等詞置辯，然質之證
    人吳亞琳於檢察官訊問時結證稱被告甲○○告訴伊最少可收
    2,000、3,000元，伊進房間時有聽到被告乙○○向客人講要
    3,000 元，沒有說要給何人，還沒談到細節，警方就表明身
    分等語明確；又參酌被告乙○○於檢察官訊問時亦陳稱被告
    甲○○在電話中向伊說若客人嫌小姐不漂亮的話可以換等語
    ；另卷附之現場錄音光碟經本院於準備程序當庭勘驗結果，
    大同分局建成派出所警員江晚誠、王添福、林奕輝及王新弘
    因執行正俗掃黃勤務而佯與被告甲○○談妥以3,000 元之價
    格從事性交易後，被告甲○○隨即通知被告乙○○前來帶同
    江晚誠等人前往函舍旅社開房間，被告甲○○當場告知被告
    乙○○價格為3,000元，被告乙○○並向江晚誠等人稱「MTV
    的小姐服務都跟我們的差很多」、「你看覺得醜，我再幫你
    帶啊，但是房間要先開」等語，核與上開錄音譯文內容相符
    等情，有本院98年9月18日準備程序筆錄1紙在卷可參，益徵
    被告乙○○對於甲○○媒介吳亞琳與男客從事性交易一事，
    顯然知情，並受被告甲○○之指示，帶同江晚誠等人前往函
    舍旅社等候應召女子，是被告乙○○與被告甲○○間確有犯
    意之聯絡及行為之分擔甚明。從而，被告乙○○上開所辯，
    委不足採。
  (三)綜上所述，本件事證明確，被告2 人犯行洵堪認定，應依法
    論科。
四、核被告等所為，均係犯刑法第231條第1項意圖使女子與他人
    為性交之行為而媒介以營利罪。被告2 人間有犯意之聯絡及
    行為之分擔，應以共同正犯論處。又被告乙○○有事實欄所
    載之前案及執行資料，有被告乙○○之臺灣高等法院被告前
    案紀錄表1紙附卷可證，其受徒刑之執行完畢後，5年以內故
    意再犯本件有期徒刑以上之罪，為累犯，應依刑法第47條第
    1項之規定加重其刑。爰審酌被告2人為賺取生活費用，竟媒
    介應召女子從事性交易，並從中抽佣牟利，破壞社會善良風
    俗，惟被告甲○○已坦承犯行，被告乙○○雖未坦承犯行，
    然其並非立於主導地位，再參酌被告等之智識程度、生活狀
    況等一切情狀，分別量處如主文所示之刑，並均諭知易科罰
    金之折算標準，以示懲儆。
據上論斷，應依刑事訴訟法第299條第1項前段，刑法第28條、第
231條第1項、第47條第1項、第41條第1 項前段，刑法施行法第1
條之1，判決如主文。
本案經檢察官郭昭吟到庭執行職務
中    華    民    國    98    年    12    月    4     日
                  刑事第十八庭  審判長法  官  游士珺
                                      法  官  林芳華
                                      法  官  彭慶文
上正本證明與原本無異。
如不服本判決應於收受送達後10日內向本院提出上訴書狀，並應
敘述具體理由；其未敘述上訴理由者，應於上訴期間屆滿後20日
內向本院補提理由書（均須按他造當事人之人數附繕本）「切勿
逕送上級法院」。
                                      書記官  鄭伊芸
中    華    民    國    98    年    12    月    4     日
參考法條：刑法第231條
中華民國刑法第231條
（圖利使人為性交或猥褻罪）
意圖使男女與他人為性交或猥褻之行為，而引誘、容留或媒介以
營利者，處 5 年以下有期徒刑，得併科 10 萬元以下罰金。以
詐術犯之者，亦同。
公務員包庇他人犯前項之罪者，依前項之規定加重其刑至二分之
一。

司法院資訊處製作；財團法人民間司法改革基金會備份。
